zh-CN: 适配梭织机梭子型号: 落地式织布机; 带织机; 综板织布机; 桌面式织布机; 挂毯织布机; 其他
vi: Khung dệt thoi thuyền tương thích: Khung dệt đặt sàn; Khung dệt Inkle; Khung dệt go cứng; Khung dệt để bàn; Khung dệt thảm đính tường; Khác
en: Compatible boat weaving shuttle loom: Floor loom; Inkle loom; Rigid heddle loom; Table loom; Tapestry loom; Other
nb: Kompatibel båtvevingstransportvevstol: Gulvvev; Båndvev; Grindvev; Bordvev; Billedvev; Annet
es: Telar compatible con la lanzadera tipo bote: Telar de suelo; Telar inkle; Telar de lizo rígido; Telar de mesa; Telar para tapices; Otro
tr: Uyumlu masuralı mekik tezgâhı: Ayaklı dokuma tezgahı; Çarpana tezgahı; Taraklı dokuma tezgahı; Masaüstü dokuma tezgahı; Goblen tezgahı; Diğer
pt-PT: Lançadeira de tear em forma de barco compatível: Tear de chão; Tear de fitas; Tear de pente liço; Tear de mesa; Tear de tapeçaria; Outro
el: Τύπος υφαντικού αργαλειού που είναι συμβατός με τη βελόνα/σχοινί για σκάφη: Αργαλειός δαπέδου; Αργαλειός για ταινίες; Αργαλειός με άκαμπτο μιτάρι; Επιτραπέζιος αργαλειός; Αργαλειός ταπισερί; Άλλο
it: Telaio per navetta per tessitura di barche compatibile: Telaio a pedali; Telaio inkle; Telaio a pettine liccio; Telaio da tavolo; Telaio da arazzo; Altro
de: Kompatibler Webstuhl für Webschiffchen: Webstuhl; Bandwebrahmen (Inkle Loom); Gatterkammwebrahmen; Tischwebstuhl; Gobelinwebrahmen; Sonstige
th: เครื่องทอผ้าแบบกระสวยที่เข้ากันได้: กี่ทอผ้าตั้งพื้น; กี่ทอสายกระเป๋า; กี่ทอผ้าแบบตะกอแข็ง; กี่ทอผ้าตั้งโต๊ะ; กี่ทอพรม; อื่นๆ
ja: 互換性のあるボート織りシャトル織機: フロアルーム; インクルルーム; リジッドヘドルルーム; テーブルルーム; タペストリールーム; その他
fr: Métier à tisser compatible avec la navette bateau: Métier à tisser à pédales; Métier à galons; Métier à tisser à peigne envergeur; Métier à tisser de table; Métier à tapisserie; Autre
sv: Kompatibel vävstol: Golvvävstol; Bandgrind/Bandvävstol; Grindvävstol; Bordsvävstol; Gobelängvävstol; Övrigt
nl: Compatibel schietspoelgetouw: Vloergetouw; Bandweefgetouw; Hekelweefgetouw; Tafelgetouw; Tapijtgetouw; Overige
fi: Yhteensopiva venesukkula: Lattiakangaspuut; Nauhakangaspuut; Pirrakangaspuut; Pöytäkangaspuut; Gobeliinikangaspuut; Muu
zh-TW: 舟形梭相容織布機: 落地式織布機; 帶織機; 硬綜織布機; 桌上型織布機; 掛毯織布機; 其他
sk-SK: Kompatibilný tkací stav na výrobu lodných plachiet: Podlahové krosná; Krosienka; Krosná s pevným niteľnicovým listom; Stolové krosná; Krosná na tapisérie; Iné
ro-RO: Război de țesut compatibil cu suveica tip barcă: Război de țesut pe podea; Război de țesut panglici (inkle); Război de țesut cu ițe rigide; Război de țesut pe masă; Război de țesut pentru tapiserie; Altele
hu: Kompatibilis csónakvetélő szövőszék: Állószövőszék; Szalagszövő szék; Bordás szövőkeret; Asztali szövőszék; Kárpitszövő keret; Egyéb
lt-LT: Suderinamos valtelės audimo staklės: Grindinės staklės; Juostų audimo staklės (Inkle); Staklės su skieteliu; Stalo staklės; Gobelenų audimo staklės; Kita
pl: Kompatybilne czółenko tkackie do krosna łódkowego: Krosno podłogowe; Krosno taśmowe; Krosno z płochą (rigid heddle); Krosno stołowe; Krosno gobelinowe; Inny
bg-BG: Съвместим тъкачен стан със совалка тип „лодка“: Подов стан; Стан тип Inkle; Стан с твърди нищелки; Настолен стан; Стан за гоблени; Друго
ru: Совместимый ткацкий станок для челнока-лодочки: Напольный ткацкий станок; Станок для плетения лент; Станок с жестким бердом; Настольный ткацкий станок; Гобеленовый станок; Другое
pt-BR: Tear com lançadeira tipo barco compatível: Tear de chão; Tear de fita; Tear de pente liço; Tear de mesa; Tear de tapeçaria; Outro
sl-SI: Združljiv statve za tkalske čolničke z votkovnim navitkom: Talne statve; Trakovne statve (inkle); Statve z glavničkom; Namizne statve; Statve za tapiserije; Drugo
cs: Kompatibilní tkalcovský stav pro člunek: Podlahový stav; Karetkovací stav; Stav s pevným listem; Stolní stav; Tapisériový stav; Ostatní
hr-HR: Kompatibilni tkalački stan za tkanje brodova: Podni tkalački stan; Inkle tkalački stan; Tkalački stan s krutim nićanicama; Stolni tkalački stan; Tkalački stan za tapiseriju; Ostalo
da: Kompatibel skyttelvæv med bådformet skyttel: Gulvvæv; Båndvæv; Spjældvæv; Bordvæv; Billedvæv; Andet
ko: 호환 보트 셔틀 직기: 플로어 룸; 잉클 룸; 리지드 헤들 룸; 테이블 룸; 태피스트리 룸; 기타